【裁判字號】    97,訴,463
【裁判日期】    970402
【裁判案由】    毒品危害防制條例
【裁判全文】
臺灣基隆地方法院刑事判決               97年度訴字第463號
公  訴  人  臺灣基隆地方法院檢察署檢察官
被      告  甲○○
上列被告因毒品危害防制條例案件，經公訴人追加起訴（97年度
毒偵字第411號），本院判決如下：
    主  文
本件公訴不受理。
    理  由
一、公訴意旨詳如附件追加起訴與併辦意旨書所載。
二、按於第一審辯論終結前，得就與本案相牽連之犯罪或本罪之
    誣告罪，追加起訴，又起訴之程序違背規定者，應諭知不受
    理之判決，且得不經言詞辯論為之，刑事訴訟法第265 條第
    1項、第303條第1款、第307條分別定有明文。次按刑事訴訟
    法規定之追加起訴，限於在第一審辯論終結前為之，如係在
    第一審辯論終結後始行提出追加者，則為法所不許（最高法
    院95年度臺上字第5401號裁判、臺灣高等法院86年度上訴字
    第1030號裁判意旨參照）。
三、本件檢察官指訴被告陳炳煌涉嫌於96年11月10日採尿前回溯
    96小時內之某時，施用第二級毒品安非他命之臺灣基隆地方
    法院檢察署97年度毒偵字第411 號案件，與臺灣基隆地方法
    院檢察署97年度毒偵字第112、114號案件為相牽連案件（1
    人犯數罪），而向本院追加起訴，惟查：
    (1)臺灣基隆地方法院檢察署97年度毒偵字第112、114號偵查
      案件起訴後，業經本院97年度訴字第222號刑事案件於97
      年3月21日判決在案，有本院刑事判決附卷可稽。
    (2)本件檢察官追加起訴書雖記載製作日期為97年3月18 日，
      惟卷證係於97年3月25 日始移送繫屬於本院，有臺灣基隆
      地方法院檢察署97年3月24日基檢堂儉97毒偵字第411號函
      在卷可按。
    (3)是本件檢察官追加起訴係於本案第一審辯論終結後始向本
      院提出，其起訴之程序違背規定，依前揭說明，本件爰不
      經言詞辯論，逕為不受理判決之諭知。
四、據上論斷，應依刑事訴訟法第303條第1款、第307條，判決
    如主文。
中    華    民    國    97    年    4     月    2     日
                  刑事第三庭審判長法    官  齊  潔
                                  法    官  黃永定
                                  法    官  林淑鳳
以上正本證明與原本無異。
如不服本判決應於收受本判決後10日內向本院提出上訴書狀，其
未敘述上訴理由者，並得於提起上訴後10日內向本院補提理由書
狀（均須按他造當事人之人數附繕本）「切勿逕送上級法院」。
中    華    民    國    97    年    4     月    7     日
                                  書 記 官  郭廷耀
附件：
臺灣基隆地方法院檢察署檢察官追加起訴與移送併辦意旨書
                                     97年度毒偵字第411號
    被      告  甲○○  男  42歲（民國○○年○○月○○日生）
                        住臺北縣雙溪鄉○○村○○路40號
                        國民身分證統一編號：Ｚ000000000號
上列被告前因違反毒品危害防制條例案件，經本署檢察官提起公
訴（97年度毒偵字第112、114號），現由鈞院樸股以97年度訴字
第222號案件審理中，被告另涉有施用第一級毒品罪嫌 ，認宜追
加起訴，被告另涉有第二級毒品罪嫌，應與該案併案審理，茲將
犯罪事實及證據並所犯法條分敘如下：
        犯罪事實
一、甲○○前因施用毒品案件，經觀察、勒戒後，認無繼續施用
    毒品之傾向，由本署檢察官於民國95年1月5日，以94年度毒
    偵字第2384號為不起訴處分確定；又因施用毒品案件，經本
    署檢察官提起公訴 ，嗣經臺灣基隆地方法院於95年4月24日
    ，以95年度訴字第165號判決判處有期徒刑6月確定，並於96
    年3月8日執行完畢。詎其仍未戒除毒癮，復基於施用第一級
    毒品海洛因之犯意，於96年11月10日15時許，在不詳處所，
    以針筒注射之方式，施用第一級毒品海洛因；另基於施用第
    二級毒品安非他命之犯意，於96年11月10日某時許為警採尿
    往前回溯96小時內某時，在不詳處所，施用第二級毒品安非
    他命，嗣於同日19時50分許，為警在臺北縣貢寮鄉○○村○
    ○街30號前臨檢查獲 ，並扣得其所有第一級毒品海洛因1包
    （含袋約重0.1公克）、注射針筒1支及殘渣袋1只等物 ，且
    經其同意採尿送驗後，結果呈嗎啡及甲基安非他命陽性反應
    ，而查知上情。
二、案經臺北縣政府警察局瑞芳分局報告偵辦。
        證據並所犯法條
一、證據：（一）臺灣檢驗科技股份有限公司濫用藥物尿液檢驗
    報告1份。（二）第一級毒品海洛因1包毛重0.1公克 、注射
    針筒1支及殘渣袋1只扣案。（三）毒品危害防制條例毒品初
    步鑑驗報告單1紙。
二、核被告所為，係犯毒品危害防制條例第10條第1 項之施用第
    一級毒品及同條例第10條第2 項之施用第二級毒品罪嫌。其
    於受徒刑之執行完畢後，5 年以內故意再犯本件有期徒刑以
    上之罪，為累犯，請依刑法第47條第1 項之規定加重其刑。
    至扣案之第一級毒品海洛因 ，請依同條例第18條第1項前段
    之規定宣告沒收並諭知銷燬；扣案之注射針筒及殘渣袋，則
    請依刑法第38條第1項第2款之規定宣告沒收。
三、施用第一級毒品海洛因追加起訴部分：
    按一人犯數罪者，為相牽連案件；又於第一審辯論終結前，
    得就與本案相牽連之犯罪追加起訴，刑事訴訟法第7條第1款
    、第265條第1項分別定有明文 。查被告前於96年11月9、13
    日施用第一級毒品海洛因 ，業經本署檢察官於97年1月13日
    ，以97年度毒偵字第112、114號提起公訴，茲本件被告於96
    年11月10日，再度施用第一級毒品海洛因與前開提起公訴之
    案件為相牽連案件。
四、施用第二級毒品安非他命移送併辦部分：
    被告前曾被訴於96年11月9日20時許 ，在臺北縣貢寮鄉○○
    路2號前，以燒烤加熱之方式 ，施用第二級毒品安非他命，
    經本署檢察官以97年度毒偵字第112、114號案件提起公訴，
    現由鈞院刑事庭（樸股） 以97年度訴字第222號案件審理中
    ，有該案起訴書及全國刑案資料查註表存卷可查。本件同一
    被告係於96年11月10日19時50分許為警臨檢查獲，而上揭起
    訴案件，係於同年月9日20時49分許 ，在臺北縣貢寮鄉○○
    路2號前遭警臨檢查獲，是同一被告於4日內 ，遭警查獲2次
    ，亦遭警驗尿2次，而本件被告否認施用第二級毒品 ，則推
    論被告施用第二級毒品安非他命之時間，應係為警於96年11
    月10日某時許採尿往前回溯4日內某時。故本件同一被告所
    涉施用第二級毒品安非他命罪嫌，與該案件之時間密切接近
    或相同，屬於實質上一罪，為法律上之同一案件，應予併案
    審理。
五、依毒品危害防制條例第23條第2項、刑事訴訟法第265條第1
    項追加起訴及移送併辦。
    此  致
臺灣基隆地方法院
中    華    民    國    97    年    3     月    18    日
                              檢察官  乙  ○  ○
本件正本證明與原本無異
中    華    民    國    97    年    3     月    24    日
                              書記官  洪  欣  悅
附錄所犯法條：
毒品危害防制條例第10條第1項、第2項
    施用第一級毒品者，處 6 月以上 5 年以下有期徒刑。
    施用第二級毒品者，處 3 年以下有期徒刑。


司法院資訊處製作；財團法人民間司法改革基金會備份。
